# Objetos 

## RNA-seq workflow: gene-level exploratory analysis and differential expression


## Summarized Experiment (tipo de objeto)
Construido con programación orientada a objetos 

- Core
  - rowRanges
    - Tabla de info de los genes 
    - 1 rengón por cada gen 
    - columnas son info de los genes 
  - assay (counts)
    - 1 renglon por gen 
    - 1 columna por muestra 
  - colData
    - 1 renglón por cada muestra 
    - 1 columna por cada variable de info para las muestras 
    
## Genomic Ranges (tipo de objeto) 
Diseñada para almacenar de forma eficiente información sobre los genes 
- renglones el gen 
- columnas región del genoma, contenido de GC score 
- Lee formato BED 
- Lee formatos GTF 

Si alguno se le hace más fácil seguir el código en su Rstudio, pueden irse a la terminal (que está a lado de la consola ) y darle wget https://raw.githubusercontent.com/lcolladotor/rnaseq_LCG-UNAM_2021/master/03_SummarizedExperiment.Rmd   para que les ponga ahí solo ese código y lo puedan cargar



```{r}
library(SummarizedExperiment)
## ?SummarizedExperiment

## De los ejemplos en la ayuda oficial

## Creamos los datos para nuestro objeto de tipo SummarizedExperiment
## para 200 genes a lo largo de 6 muestras
nrows <- 200
ncols <- 6
## Números al azar de cuentas
set.seed(20210223)
counts <- matrix(runif(nrows * ncols, 1, 1e4), nrows)
## Información de nuestros genes
rowRanges <- GRanges(
    rep(c("chr1", "chr2"), c(50, 150)),
    IRanges(floor(runif(200, 1e5, 1e6)), width = 100),
    strand = sample(c("+", "-"), 200, TRUE),
    feature_id = sprintf("ID%03d", 1:200)
)
names(rowRanges) <- paste0("gene_", seq_len(length(rowRanges)))
## Información de nuestras muestras
colData <- DataFrame(
    Treatment = rep(c("ChIP", "Input"), 3),
    row.names = LETTERS[1:6]
)
## Juntamos ahora toda la información en un solo objeto de R
rse <- SummarizedExperiment(
    assays = SimpleList(counts = counts),
    rowRanges = rowRanges,
    colData = colData
)
## Exploremos el objeto resultante
rse

## Número de genes y muestras
# 200 genes a lo largo de 6 muestras
dim(rse)

## IDs de nuestros genes y muestras
# gene_1, gene_2
dimnames(rse)

## Nombres de tablas de cuentas que tenemos (RPKM, CPM, counts, logcounts, etc)
assayNames(rse)

## El inicio de nuestra tabla de cuentas
head(assay(rse))

## Información de los genes en un objeto de Bioconductor
rowRanges(rse)

## Tabla con información de los genes
rowData(rse) # es idéntico a 'mcols(rowRanges(rse))'

## Tabla con información de las muestras
colData(rse)

# Es como hacer el unique de los seq names 
# te da el nombre de todos los cromosomas 
seqlevels(rse)

# el número de todos los cromosomas 
length(seqlevels(sce))

# vector comprimido para hacerlo más eficiente 
unique(as.vector(seqnames(rowRanges(rse))))

## ver el tamaño en gigas del objeto 
# pryr::object_size(sce)
```
Counts son lecturas que sobrelapan ese gen 

## Ejercicio 

¿Qué es lo que pasa en esos dos comandos?
```{r}
## ----rse_exercise-------------------------------------------------------------------------------------------------------------
## Comando 1
# Se toman los genes 1 y 2 en todas las muestras 
# Se asegura de que haga el subconjunto adecuado en todas las tablas 
rse[1:2, ]

## Comando 2
# Se accede a las muestras A,D,F de todos los genes 
# Es posible debido a que en el objeto rse tenemos nombres de todas las muestras 
rse[, c("A", "D", "F")]
which(colnames(rse)%in%c("A","D","F"))

# Salen todos los valores de la columna treatment que está definido en la tabla de colData
rse$Treatment

args(assay)
assay(rse)
assay(rse, "counts")
# Saber si herendan el objeto summarized experiment para poder utilizar isee
#inherits(sce, "SummarizedExperiment")

## ----isee_basic, eval = FALSE-------------------------------------------------------------------------------------------------
## ## Explora el objeto rse de forma interactiva
library("iSEE")
iSEE::iSEE(rse)


## ----download_sce_layer-------------------------------------------------------------------------------------------------------
## Descarguemos unos datos de spatialLIBD
sce_layer <- spatialLIBD::fetch_data("sce_layer")
sce_layer

## Revisemos el tamaño de este objeto
pryr::object_size(sce_layer)


## ----explore_sce_layer, eval = FALSE------------------------------------------------------------------------------------------
## iSEE::iSEE(sce_layer)

```
Shinny apps para crear apps en Rstudio 

https://www.shinyapps.io/

```{r}
## ----isee_basic, eval = FALSE-------------------------------------------------------------------------------------------------
## ## Explora el objeto rse de forma interactiva
library("iSEE")
iSEE::iSEE(rse)


## ----download_sce_layer-------------------------------------------------------------------------------------------------------
## Descarguemos unos datos de spatialLIBD
sce_layer <- spatialLIBD::fetch_data("sce_layer")
sce_layer

## Revisemos el tamaño de este objeto
pryr::object_size(sce_layer)


## ----explore_sce_layer, eval = FALSE------------------------------------------------------------------------------------------
## iSEE::iSEE(sce_layer)

```


# Ejercicio Reproducir imagen en 3.4 y agregar a repositorio

![PCA1vs2](/Users/avarela/rnaseq_2021_notas/R/ReducedDimensionPlot1.pdf)

# Ejercicio 2 Realizar el heatmap 
MBP y MOBP son los que más se relacionan en White Matter
![MOBP_MBP_PCP4](/Users/avarela/rnaseq_2021_notas/R/ComplexHeatmapPlot1.pdf)

# Proyecto Recount 
- 70 mil muestras de RNA-seq uniformemente procesaadas
- Democratización de los datos 
- Cualquiera puede tener acceso a datos sin tener acceso a software 
- recount workflow parquete de bioconductor 
- Cuantificar niveles de expresión a lo largo de
  - genes 
  - exones 
  - regiones sin anotación 
 - Provienen de sequence read archive los datos crudos SRA
 
 Se rediseña recount 2 a recount 3 ahora son 700 mil muestras 

pkgdown permite hacer pagina web de paquetes de R 
140 mil dolares 
- 2 dolares por muestras en computo para procesar las muestras
 
```{r eval=FALSE}
library("recount3")

## ----'quick_example'-------------------------------------------------------------------------------
## Revisemos todos los proyectos con datos de humano en recount3
human_projects <- available_projects()

## Encuentra tu proyecto de interés. Aquí usaremos
## SRP009615 de ejemplo
proj_info <- subset(
    human_projects,
    project == "SRP009615" & project_type == "data_sources"
)
## Crea un objetio de tipo RangedSummarizedExperiment (RSE)
## con la información a nivel de genes
rse_gene_SRP009615 <- create_rse(proj_info)
## Explora el objeto RSE
rse_gene_SRP009615
## ----"interactive_display", eval = FALSE-----------------------------------------------------------
## ## Explora los proyectos disponibles de forma interactiva
## proj_info_interactive <- interactiveDisplayBase::display(human_projects)
## ## Selecciona un solo renglón en la tabla y da click en "send".
## 
## ## Aquí verificamos que solo seleccionaste un solo renglón.
## stopifnot(nrow(proj_info_interactive) == 1)
## ## Crea el objeto RSE
## rse_gene_interactive <- create_rse(proj_info_interactive)


## ----"tranform_counts"-----------------------------------------------------------------------------
## Convirtamos las cuentas por nucleotido a cuentas por lectura
## usando compute_read_counts().
## Para otras transformaciones como RPKM y TPM, revisa transform_counts().
assay(rse_gene_SRP009615, "counts") <-compute_read_counts(rse_gene_SRP009615)


## ----"expand_attributes"---------------------------------------------------------------------------
## Para este estudio en específico, hagamos más fácil de usar la
## información del experimento
rse_gene_SRP009615 <- expand_sra_attributes(rse_gene_SRP009615)
colData(rse_gene_SRP009615)[
    ,
    grepl("^sra_attribute", colnames(colData(rse_gene_SRP009615)))
]

iSEE::iSEE(rse_gene_SRP009615)
```

# Ejercicio 

```{r}
 Encuentra tu proyecto de interés. Aquí usaremos
## SRP009615 de ejemplo
proj_info <- subset(
    human_projects,
    project == "SRP009615" & project_type == "data_sources"
)

## ----"tranform_counts"-----------------------------------------------------------------------------
## Convirtamos las cuentas por nucleotido a cuentas por lectura
## usando compute_read_counts().
## Para otras transformaciones como RPKM y TPM, revisa transform_counts().
assay(rse_gene_SRP009615, "counts") <- compute_read_counts(rse_gene_SRP009615)


```


 
