# Modelos estad칤sticos

* Revisi칩n de regresi칩n lineal https://lcolladotor.github.io/bioc_team_ds/helping-others.html#linear-regression-example
* Con R, usamos mucho la funci칩n `model.matrix()` y la sint치xis de f칩rmula `Y ~ X1 + X2` tal como en el siguiente ejemplo.

- Signo + dice que tenemos m치s de una variable relacionado a la variable Y 
- * cuando tus dos variables entre si $X_1$ y $x_2$ est치n relacionadas 
    - nivel socioecon칩mico o ot
    - Una sola variable antes de la tilde que es la Y $Y ~ X_1 + X_2$
    - la Y est치 relacionada con todas las x`s



```{r model.matrix}
## ?model.matrix
mat <- with(trees, model.matrix(log(Volume) ~ log(Height) + log(Girth)))
mat
colnames(mat)
```

* 쮺칩mo interpretamos los nombres de las columnas de `mat`?

Para cada uno de nuestros betas tenemos dos valores 
    - Valor estimado 
    - desciiaci칩n estandar 
    - Valor t si ese beta es significativemten
    - P value 
    - Buscamos que el valor p sea menor a 0.05 de nuestra muestra 

x1 = log(height)
x2= log (grith)

Si tenemos 20 mil genes tenemos 20 mil regresiones lineales 
```{r lm_example}
summary(lm(log(Volume) ~ log(Height) + log(Girth), data = trees))
```

## ExploreModelMatrix

* Es un paquete de Bioconductor que nos ayuda a entender los modelos estad칤sticos que estamos usando gracias a visualizaciones http://www.bioconductor.org/packages/ExploreModelMatrix/ que est치 descrito en el siguiente art칤culo
* Revisaremos los ejemplos en http://www.bioconductor.org/packages/release/bioc/vignettes/ExploreModelMatrix/inst/doc/ExploreModelMatrix.html


### Ejemplo 1

```{r EMM_example1}
library(ExploreModelMatrix)
## Datos de ejemplo
(sampleData <- data.frame(
    genotype = rep(c("A", "B"), each = 4),
    treatment = rep(c("ctrl", "trt"), 4)
))
mod<- model.matrix(~genotype + treatment, data= sampleData)

## Creemos las im치genes usando ExploreModelMatrix
vd <- ExploreModelMatrix::VisualizeDesign(
    sampleData = sampleData,
       # tenemos la tilde y no hay nada antes porque no tenemos Y
    # genotipo m치s tratamiento 
    designFormula = ~ genotype + treatment,
    textSizeFitted = 4
)

## Veamos las im치genes

# nos ayuda a interpretar que es cada uno de los coeficientes 
# genotipo 
# treatmentrt 
# Buscar los cuadros que te den genotipo B 
cowplot::plot_grid(plotlist = vd$plotlist)
```

De forma interactiva podemos correr el siguiente c칩digo:

```{r EMM_example1_interactive, eval = FALSE}
## Usaremos shiny otra ves
app <- ExploreModelMatrix(
    sampleData = sampleData,
    designFormula = ~ genotype + treatment
)
if (interactive()) shiny::runApp(app)
```

### Ejemplo 2

http://bioconductor.org/packages/release/bioc/vignettes/ExploreModelMatrix/inst/doc/ExploreModelMatrix.html#example-2

- Basado en pregunta de un usuario 
- Tenemos 4 variables, respuesta : resistentes sensibles
- ID paciente : 1-6 8,11..
- Tratamiento: pre y post 
- ind.n 

Divides respuesta= resistente 

divides respuesta = sensitiva 
### Ejemplo 3

http://bioconductor.org/packages/release/bioc/vignettes/ExploreModelMatrix/inst/doc/ExploreModelMatrix.html#example-3

Se le agrega un 0 despu칠s de la tilde porque no queremos la variable de intercept 
se quita la coluna de conditionko_minus porque si no lo elimino en el resultado de R vemos que porque necesitamos que nuestras variables sean independientes 

### Ejercicio

* Interpreta `ResponseResistant.Treatmentpre` del ejercicio 2. Puede ser 칰til tomar un _screenshot_ (captura de pantalla) y anotarla con l칤neas de colores. Si haces eso, puedes incluir la imagen en tus notas.
* 쯇or qu칠 es clave el `0` al inicio de la f칩rmula en el ejercicio 3?

## Datos de SRP045638

Vamos a usar datos de https://www.ncbi.nlm.nih.gov/sra/?term=SRP045638 procesados con `recount3`. Primero hay que descargar los datos con los comandos que vimos ayer.

```{r download_SRP045638}
library("recount3")

human_projects <- available_projects()

rse_gene_SRP045638 <- create_rse(
    subset(
        human_projects,
        project == "SRP045638" & project_type == "data_sources"
    )
)
assay(rse_gene_SRP045638, "counts") <- compute_read_counts(rse_gene_SRP045638)
human_projects
```

Una vez descargados y con los n칰meros de lecturas podemos usar `expand_sra_attributes()`. Sin embargo, tenemos un problema con estos datos.

```{r describe_issue}
# tiene un development stage fetal que no todos tienen 
rse_gene_SRP045638$sra.sample_attributes[1:3]
```

Vamos a intentar resolverlo eliminando informaci칩n que est치 presente solo en ciertas muestras.

```{r solve_issue}
# gsub permite buscar patrones y cambiarlos, tambi칠n eliminamos el pipe entonces lo escapamos con \\
rse_gene_SRP045638$sra.sample_attributes <- gsub("dev_stage;;Fetal\\|", "", rse_gene_SRP045638$sra.sample_attributes)
# checamos y ya est치 correcto 
rse_gene_SRP045638$sra.sample_attributes[1:3]
```


Ahora si podemos continuar con el mismo c칩digo de ayer.

```{r attributes}
rse_gene_SRP045638 <- expand_sra_attributes(rse_gene_SRP045638)

colData(rse_gene_SRP045638)[
    ,
    grepl("^sra_attribute", colnames(colData(rse_gene_SRP045638)))
]
```

Como ahora si vamos a usar esta informaci칩n para un modelo estad칤stico, ser치 importante que tengamos en el formato correcto de R a la informaci칩n que vamos a usar.
- Vamos a recompertir al objeto de R que queremos
- RIN es RNA integrity number (se usa para ver qu칠 tan bien est치 la muestra, valores m치s altos son mejores. Se intenta usar RIN 7 o m치s )

```{r re_cast}
## Pasar de character a nuemric o factor
#맜olvemos numericos
rse_gene_SRP045638$sra_attribute.age <- as.numeric(rse_gene_SRP045638$sra_attribute.age)
# volvemos categ칩ricos
rse_gene_SRP045638$sra_attribute.disease <- factor(rse_gene_SRP045638$sra_attribute.disease)
rse_gene_SRP045638$sra_attribute.RIN <- as.numeric(rse_gene_SRP045638$sra_attribute.RIN)
rse_gene_SRP045638$sra_attribute.sex <- factor(rse_gene_SRP045638$sra_attribute.sex)

## Resumen de las variables de inter칠s
summary(as.data.frame(colData(rse_gene_SRP045638)[
    ,
    grepl("^sra_attribute.[age|disease|RIN|sex]", colnames(colData(rse_gene_SRP045638)))
]))
```

Ahora crearemos un par de variables para que las podamos usar en nuestro an치lisis.

```{r new_variables}
## Encontraremos diferencias entre muestra prenatalas vs postnatales
# si la edad es menor a 0 entonces es prenatal si no es postnatal 
# el cerebro prentatal y postnatal cambia mucho 
rse_gene_SRP045638$prenatal <- factor(ifelse(rse_gene_SRP045638$sra_attribute.age < 0, "prenatal", "postnatal"))
table(rse_gene_SRP045638$prenatal)

## http://research.libd.org/recount3-docs/docs/quality-check-fields.html
# En recount3 alineamos contra una versi칩n espec칤fica de anota
#Da informaci칩n de la calidad de los datos 
# Numero de lecturas asignadas a genes / numero total de lecturas que le dimos a featurecounts 
# usando rnaSeq existe el protocolo de polyA o ribozero que son dos tipos de librerias 
#말ntentamos capturar RNA mensajero, muchas de nuestras lecturas pueden provenir de eotras partes # Este porcentaje nos puede ayudar a determinar si hay un problema de calidad en las muestras 
# with(colData(rse_gene_SR))
#Se intentan generar al rededor de 80 millones de lecturas 
#Si no pudiste generar tantos datos entonces necesitas m치s r칠plicas (no lo vimos en 4 muestras entonces probablemente no est치 expresado)
    
rse_gene_SRP045638$assigned_gene_prop <- rse_gene_SRP045638$recount_qc.gene_fc_count_all.assigned / rse_gene_SRP045638$recount_qc.gene_fc_count_all.total
#Nos indica que tal vez hay muestras malas 
summary(rse_gene_SRP045638$assigned_gene_prop)


## Hm... veamos si hay una diferencia entre los grupos
# se puede usar purr 
#망ith te ayuda a a indicar que todas las variables viven en colData y ya no pones $
# la media es muy similar entre los dos grupos as칤 como la mediana entre pre y postnatal
with(colData(rse_gene_SRP045638), tapply(assigned_gene_prop, prenatal, summary))
```

A continuaci칩n podemos eliminar algunas muestras que consideremos de baja calidad y genes con niveles de expresi칩n muy bajos.

Promedios de expresi칩n a lo largo de las muestras
```{r filter_rse}
## Guardemos nuestro objeto entero por si luego cambiamos de opini칩n
rse_gene_SRP045638_unfiltered <- rse_gene_SRP045638

## Eliminemos a muestras malas
hist(rse_gene_SRP045638$assigned_gene_prop)
table(rse_gene_SRP045638$assigned_gene_prop < 0.3)
# me quedo con las mayores a 0.3
#Podr칤amos eliminar tambien de baja calidad de RIN
rse_gene_SRP045638 <- rse_gene_SRP045638[, rse_gene_SRP045638$assigned_gene_prop > 0.3]

## Calculemos los niveles medios de expresi칩n de los genes en nuestras
## muestras.
## Ojo: en un an치lisis real probablemente har칤amos esto con los RPKMs o CPMs
## en vez de las cuentas.
gene_means <- rowMeans(assay(rse_gene_SRP045638, "counts"))
# 1st qu es muy bajo .1 25% de nuestros genes casi no tienen datos 

summary(gene_means)
length(gene_means)

## Eliminamos genes
#맕os quedamos con al rededor de 75% de los genes 
rse_gene_SRP045638 <- rse_gene_SRP045638[gene_means > 0.1, ]

## Dimensiones finales
dim(rse_gene_SRP045638)

## Porcentaje de genes que retuvimos
round(nrow(rse_gene_SRP045638) / nrow(rse_gene_SRP045638_unfiltered) * 100, 2)
```
Ahora ya estamos listos para continuar con el an치lisis de expresi칩n diferencial, bueno, casi.


## Normalizaci칩n de datos

* Lean _A hypothetical scenario_ en uno de los art칤culos sobre `edgeR` https://genomebiology.biomedcentral.com/articles/10.1186/gb-2010-11-3-r25#Sec2 para entender un poco sobre el concepto de _composition bias_.

A hypothetical scenario
Estimated normalization factors should ensure that a gene with the same expression level in two samples is not detected as DE. To further highlight the need for more sophisticated normalization procedures in RNA-seq data, consider a simple thought experiment. Imagine we have a sequencing experiment comparing two RNA populations, A and B. In this hypothetical scenario, suppose every gene that is expressed in B is expressed in A with the same number of transcripts. However, assume that sample A also contains a set of genes equal in number and expression that are not expressed in B. Thus, sample A has twice as many total expressed genes as sample B, that is, its RNA production is twice the size of sample B. Suppose that each sample is then sequenced to the same depth. Without any additional adjustment, a gene expressed in both samples will have, on average, half the number of reads from sample A, since the reads are spread over twice as many genes. Therefore, the correct normalization would adjust sample A by a factor of 2.

* Sigue siendo relevante con datos de scRNA-seq como pueden ver en http://bioconductor.org/books/release/OSCA/normalization.html#normalization-by-deconvolution. Ah칤 descubren una serie de pasos para usar m칠todos desarrollados para bulk RNA-seq y como se pueden usar en scRNA-seq.

La idea de composition bias sigue siendo relevante 

```{r normalize}
BiocManager::install("edgeR", update = FALSE)
#PAquete antes de que existiera SummarizedExperiment object
library("edgeR") 

# Para crear un objeto dge
dge <- DGEList(
    counts = assay(rse_gene_SRP045638, "counts"),
    genes = rowData(rse_gene_SRP045638)
)
#Nos permite ajustar mediante el art칤culo de arriba
dge <- calcNormFactors(dge)
# Explorar la relaci칩n entre las variables
# pre postnatal, sexo y assigned gene proportion
```

En este punto se recomienda hacer gr치ficas para explorar la contribuci칩n de variables en la variaci칩n de niveles de expresi칩n 
`variancePartition` y `scatter`

## Expresi칩n diferencial

Primero que nada, definamos nuestro modelo estad칤stico. T칤picamente, explorar칤amos m치s los datos para revisar que no haya otros problemas con las muestras y para explorar la relaci칩n entre nuestras variables.

```{r explore_gene_prop_by_age}
library("ggplot2")
ggplot(as.data.frame(colData(rse_gene_SRP045638)), aes(y = assigned_gene_prop, x = prenatal)) +
    geom_boxplot() +
    theme_bw(base_size = 20) +
    ylab("Assigned Gene Prop") +
    xlab("Age Group")
```
Por ejemplo, usando el paquete de [`variancePartition`](https://bioconductor.org/packages/variancePartition) y [`scater`](https://bioconductor.org/packages/scater) entre otros tal como exploramos en el siguiente video del club de R de LIBD (_[notes in English](https://docs.google.com/document/d/1hil3zwPN6BW6HlwldLbM1FdlLIBWKFNXRUqJJEK_-eY/edit)_)/

<iframe width="560" height="315" src="https://www.youtube.com/embed/OdNU5LUOHng" frameborder="0" allow="accelerometer; autoplay; clipboard-write; encrypted-media; gyroscope; picture-in-picture" allowfullscreen></iframe>


Por ahora continuaremos con el siguiente modelo estad칤stico.

```{r statiscal_model}
mod <- model.matrix(~ prenatal + sra_attribute.RIN + sra_attribute.sex + assigned_gene_prop,
    data = colData(rse_gene_SRP045638)
)
#ㅁcordarme que era cada uno de los coeficientes
# Cuales son las variables que estamos evaluando adem치s de cual no es el nivel de referencia. El que no es es el male, el que no es es el prenatal 
colnames(mod)
# El grupo de referencia es postnatal 
# rse_gene_SRP045638$prenatal

```


Ya teniendo el modelo estad칤stico, podemos usar `limma` para realizar el an치lisis de expresi칩n diferencial como tal.
- Existen varios modelos estad칤sticos para el an치lisis de expresi칩n diferencial 
- Usamos lima que se desarroll칩 en la era de los microarreglos 
- implement amodelos de regresi칩n lineal que permite velocidad y estabilidad 
- Mejores estimados de la desviaci칩n estandar de los estimados para cada gen 
    - valores t m치s estables que se convierten en valores p 
- M칠todo voom permite usar lima para datos de expresi칩n de RNAseq 
    - podemos usar directamente el paquete de EdgeR ya normalizado y nuestro modelo 
Volcano plot y ma plot son gr치ficos b치sicos  d

```{r run_limma}
library("limma")
vGene <- voom(dge, mod, plot = TRUE)
# version mas eficiente
eb_results <- eBayes(lmFit(vGene))

# tabla con los coeficinetes, valor t , valor p, tenemos que decirle cual es el coeficiente basado en el modelo que nos interesa, intentaremos acomodar nuestro modelo de tal forma que sea la columna 2 el coeficiente que nos interesa
de_results <- topTable(
    eb_results,
    coef = 2,
    number = nrow(rse_gene_SRP045638),
    # que no ordene los resultados
    sort.by = "none"
)
# logFC es el coeficiente de inter칠s
# mayor expresi칩n en el numerador ser치 positivo el LogFC
# la direcci칩n del logFC concuerda con la direcci칩n del valor p 
# identical(sign(de_results$locFc), sign(de_result$t))
dim(de_results)
head(de_results)

## Genes diferencialmente expresados entre pre y post natal con FDR < 5%
# FDR= BH por el nombre de los autores
#맗uedes fijarte en el top 50 con el FDR m치s chiquitos si fueran muchos pero generalmente salen muy poquitos
table(de_results$adj.P.Val < 0.05)

## Visualicemos los resultados estad칤sticos
# valores positivos dicen que son mas altos en postnatal, valores negativos dice que son mas expresados en prenatal
plotMA(eb_results, coef = 2)

# volcanoplot muesta en el eje y el valor p pero convertido a -log 10 de tal forma que valores m치s exremos son valores m치s chicos del valor p original 
#
volcanoplot(eb_results, coef = 2, highlight = 3, names = de_results$gene_name)
# que reslate los 3 genes de mayor se침al 
de_results[de_results$gene_name %in% c("ZSCAN2", "VASH2", "KIAA0922"), ]
```



* https://www.genecards.org/cgi-bin/carddisp.pl?gene=ZSCAN2
* https://www.genecards.org/cgi-bin/carddisp.pl?gene=VASH2
* https://www.genecards.org/cgi-bin/carddisp.pl?gene=KIAA0922

## Visualizando genes DE


De `vGene$E` podemos extraer los datos normalizados por `limma-voom`. Revisemos los top 50 genes diferencialmente expresados.

- Visualizar 10 dimensiones es m치s f치cil 
```{r pheatmap}
## Extraer valores de los genes de inter칠s
# Extraer de los primero 50 genes ordenados por su valor p y sacas sus valores de expresi칩n normalizados
exprs_heatmap <- vGene$E[rank(de_results$adj.P.Val) <= 50, ]
class(exprs_heatmap)
dim(exprs_heatmap)

## Creemos una tabla con informaci칩n de las muestras
## y con nombres de columnas m치s amigables
df <- as.data.frame(colData(rse_gene_SRP045638)[, c("prenatal", "sra_attribute.RIN", "sra_attribute.sex")])
# Cambio los nombres para m치s orden 
colnames(df) <- c("AgeGroup", "RIN", "Sex")

## Hagamos un heatmap
library("pheatmap")
pheatmap(
    exprs_heatmap,
    #맘ue agrupe los genes tanto en renglones como en cols que son las muestras
    cluster_rows = TRUE,
    cluster_cols = TRUE,
    show_rownames = FALSE,
    show_colnames = FALSE,
    annotation_col = df
)
# 1 son genes diferenciados en edad pues nos muestra dos grupos muy diferentes , del lado derecho estan todas las de grupo prenatal y postnatal en derecho. 2 rin m치s bajos en blanco se agrupan, igual podr칤amos regresar y borrar esas muestras. 3. encuanto a sexo no hay un agrupamiento claro . 5 en el clustering en base a renglones 
```

Los resultados que tenemos no son tan sorprendentes porque hay una diferencia enorme en los perfiles de expresi칩n en el DLPFC entre muestra pre y post-natales. Eso lo podemos ver con MDS (multidimensional scaling) tal como describen en [este workflow](http://bioconductor.org/packages/release/workflows/vignettes/RNAseq123/inst/doc/limmaWorkflow.html#unsupervised-clustering-of-samples).

```{r plot_mds}
## Para colores
library("RColorBrewer")

## Conviertiendo los grupos de edad a colores
col.group <- df$AgeGroup
levels(col.group) <- brewer.pal(nlevels(col.group), "Set1")
col.group <- as.character(col.group)

## MDS por grupos de edad multidimensional scalling
plotMDS(vGene$E, labels = df$AgeGroup, col = col.group)

## Conviertiendo los valores de Sex a colores
col.sex <- df$Sex
levels(col.sex) <- brewer.pal(nlevels(col.sex), "Dark2")
col.sex <- as.character(col.sex)

## MDS por sexo te fijas entonces en que est치n muy separados entre una condicion y otra
plotMDS(vGene$E, labels = df$Sex, col = col.sex)
```

## Ejercicio

Agreguen los nombres de los genes a nuestro `pheatmap`. en los renglones para nuestros colegas bi칩logos

Pistas:

* Revisen la informaci칩n de `rowRanges(rse_gene_SRP045638)`.
* Exploren que hace la funci칩n `match()`. 
para poder unir dos tablas 
```{r}
## Hagamos un heatmap
library("pheatmap")
nombres_rse_gene <-rowRanges(rse_gene_SRP045638)$gene_name
id_rse_gene <- rowRanges(rse_gene_SRP045638)$gene_id

exprs_heatmap <- vGene$E[rank(de_results$adj.P.Val) <= 50, ]
posiciones <- match(rownames(exprs_heatmap),id_rse_gene)
# hacer un subconjunto de los ronames 
filtered_id_names <-rowRanges(rse_gene_SRP045638)$gene_name[posiciones]

#remplazar los nombres de exprs_heatmap
head(exprs_heatmap)
exprs_heatmap
row.names(exprs_heatmap) <- filtered_id_names


pheatmap(
    exprs_heatmap,
    #맘ue agrupe los genes tanto en renglones como en cols que son las muestras
    cluster_rows = TRUE,
    cluster_cols = TRUE,
    show_rownames = TRUE,
    show_colnames = FALSE,
    annotation_col = df
)

```


## Comunidad

Algunxs de lxs autores de `ExploreModelMatrix`:

* https://twitter.com/CSoneson
* https://twitter.com/FedeBioinfo
* https://twitter.com/mikelove

Algunxs de lxs autores de `edgeR` y `limma`:

* https://twitter.com/mritchieau
* https://twitter.com/davisjmcc
* https://twitter.com/markrobinsonca
* https://twitter.com/AliciaOshlack

<blockquote class="twitter-tweet"><p lang="en" dir="ltr">If you&#39;ve ever been dazed by design matrices or confused by contrasts when performing gene expression analysis in limma, the new article by Charity Law is for you <a href="https://t.co/ZSMOA20tdm">https://t.co/ZSMOA20tdm</a> <a href="https://twitter.com/hashtag/bioconductor?src=hash&amp;ref_src=twsrc%5Etfw">#bioconductor</a> <a href="https://twitter.com/hashtag/rstats?src=hash&amp;ref_src=twsrc%5Etfw">#rstats</a> (1/2)</p>&mdash; Matt Ritchie (@mritchieau) <a href="https://twitter.com/mritchieau/status/1338639551128952832?ref_src=twsrc%5Etfw">December 15, 2020</a></blockquote> <script async src="https://platform.twitter.com/widgets.js" charset="utf-8"></script>


## Ejercicio: respuesta


```{r respuesta, out.height="800px"}

## Hagamos un heatmap
library("pheatmap")
nombres_rse_gene <-rowRanges(rse_gene_SRP045638)$gene_name
id_rse_gene <- rowRanges(rse_gene_SRP045638)$gene_id

exprs_heatmap <- vGene$E[rank(de_results$adj.P.Val) <= 50, ]
posiciones <- match(rownames(exprs_heatmap),id_rse_gene)
# hacer un subconjunto de los ronames 
filtered_id_names <-rowRanges(rse_gene_SRP045638)$gene_name[posiciones]

#remplazar los nombres de exprs_heatmap
head(exprs_heatmap)
exprs_heatmap
row.names(exprs_heatmap) <- filtered_id_names

# default value of pdf is 4
pdf("pheatmap_con_nombres.pdf", height=14, useDingbats = FALSE)
## Y luego podemos cambiar el valor de show_rownames de FALSE a TRUE
pheatmap(
    exprs_heatmap,
    #맘ue agrupe los genes tanto en renglones como en cols que son las muestras
    cluster_rows = TRUE,
    cluster_cols = TRUE,
    show_rownames = TRUE,
    show_colnames = FALSE,
    annotation_col = df
)
dev.off()
```

## Espec칤ficaciones del proyecto

* Con datos de alg칰n estudio disponible v칤a `recount3`, hagan un an치lisis de expresi칩n diferencial.
* Incluyan al menos 3 gr치ficas en su reporte.
* Su reporte debe ser p칰blico y estar listado en el [Google Sheet](https://docs.google.com/spreadsheets/d/1sOBAnPkN_mP_Tq6-a8TyO7T4ii_hRPLFlKXj4qJdfUs/edit?usp=sharing) del curso.

Suena f치cil, pero cada estudio tiene sus complejidades.

Hay muchos paquetes que no vimos que les pueden llamar la atenci칩n, tal como `ideal`. En http://research.libd.org/SPEAQeasy-example/bootcamp_intro pueden encontrar varias gr치ficas que tal vez les quieran reproducir. En fin, 춰esto solo es el inicio!

<blockquote class="twitter-tweet"><p lang="en" dir="ltr">游꿀游꿀游꿀Our new MS is finally out! Given the timing, Santa had an early round with us 游꾼<br>游눠<a href="https://t.co/a0dHFGWN7V">https://t.co/a0dHFGWN7V</a>, &quot;ideal: an R/Bioconductor package for interactive differential expression analysis&quot;.<br><br>I promise a proper <a href="https://twitter.com/hashtag/rstats?src=hash&amp;ref_src=twsrc%5Etfw">#rstats</a> hexsticker will follow, for now enjoy the package 游땔</p>&mdash; Federico Marini (@FedeBioinfo) <a href="https://twitter.com/FedeBioinfo/status/1336944561592078336?ref_src=twsrc%5Etfw">December 10, 2020</a></blockquote> <script async src="https://platform.twitter.com/widgets.js" charset="utf-8"></script>

